# 关于长期股权投资

提问人：oshistone 时间：2011-06-29 13:15:50
1 、甲公司持有乙公司30%有表决权股份，能对乙公司产生重大影响。 2009 年 12 月 20 日，甲公司将一批账面价值为 1000 万元的商品，以 600 万元的价格出售给乙公司。至 2009 年资产负债表日，该批商品对外部第三方出售40%，假定甲企业取得该项投资时，乙公司各项可辨认资产、负债的公允价值与账面价值相同，两者在以前期间未发生内部交易。乙公司 2009 年净利润为 2000 万元，不考虑所得税因素，则 2009 年甲公司因该项投资应确认的投资收益为？ 2 、上题中，假设该交易损失中有 300 万元是减值造成的，其他条件不变， 2009 年甲公司因该项投资应确认的投资收益为？
假定该笔交易符合商业实质，请问交易产生的 400 万损失，是否需要调整权益法核算的长期股权投资的投资收益呢？
我认为从谨慎的角度，不管交易损失是不是因资产减值造成的，都不应调整，而是在甲的层面确认该笔损失；只有当内部顺流交易形成未实现收益的时候，根据未实现部分要调减甲的长投。
附《准则讲解（ 2010 ）》： 3 ．对于投资企业与其联营企业及合营企业之间发生的未实现内部交易损益应予抵销。即，投资企业与联营企业及合营企业之间发生的未实现内部交易损益按照持股比例计算归属于投资企业的部分，应当予以抵销，在此基础上确认投资损益。投资企业与被投资单位发生的内部交易损失，按照《企业会计准则第 8 号——资产减值》等规定属于资产减值损失的，应当全额确认。

回答人：chenyiwei
这个例子感觉比较特殊。如果减值损失 300 万，即账面价值 1000 万的存货的可变现净值为 700 万，则为何只能以 600 万出售？似乎只能或者是减值损失计算依据不合理（例如，该 300 万减值损失是年初计提的，出售时没有根据出售时的实际情况调整，出售时的可变现净值只有 600 万），或者是交易作价不公允（公允价值 700 万的存货以 600 万出售）。还是建议先了解一下具体情况再作判断。